# 请教陈版，项目合作中的劳务费及佣金的混合处理

提问人：Manson_Luci 时间：2015-12-30 15:21:15
甲方因业务的需要，雇佣乙方为甲方提供下列劳务： 1 、进行市场开拓，引进项目，甲方需在技术和人员方面配合乙方在市场开拓期间的工作，为乙方提供必要的便利，对引进的项目甲乙双方共同决策； 2 、项目引进后，由甲方与第三方签订合同并实施，乙方将引进项目的全部资料移交给甲方； 薪酬及产值分配如下： 1 、乙方为甲方引进项目的成本由甲方支付，包括劳务费、差旅费、公关费以及各种税费支出，项目净利润为扣除项目成本后的项目收入； 2 、甲方每月支付给乙方 2 万元的劳务费用； 3 、甲方按乙方引进项目产值和利润目标实现的收益率超过预期设定的标准收益率按比例进行奖励。
请问，上述固定支付给甲方每月的劳务费用与按项目的提成是否都计入销售费用-佣金较为合适？还是将固定劳务费用计入职工薪酬，奖励提成计入佣金比较合适？请指教

回答人：chenyiwei
关键看这里的乙方是否应认定为职工薪酬准则所定义的“职工”。如果属于“职工”的，则不论是固定；劳务费还是变动的奖励金，均确认为职工薪酬；如果不属于“职工”的，则均确认为“销售费用——佣金支出”且不通过“应付职工薪酬”科目核算。

提问人：Manson_Luci 时间：2016-01-01 20:04:33
理论明白，我也将具体的合同条款列出来了，不知道您看了后是否有倾向性的意见？

回答人：chenyiwei
一般理解，企业应根据是否具备对这些劳务人员的工作分配、业绩考核和报酬决定、奖惩、辞退等实质性的管理权力，这些人员所从事的工作内容与本企业正式职工是否存在实质性差异等因素，分析这些劳务人员在经济实质上是否属于《企业会计准则第 9 号——职工薪酬》所定义的“职工”。从你说的情况来看，如果雇佣乙方仅仅是为了完成这一件事（引进项目、市场开拓），预计其聘用是短期的，则不认定为“职工”而认定为一般劳务人员的可能性相对较大。

提问人：a8730760 时间：2017-03-21 11:24:10
陈总，上司公司从事专用设备制造业，每年会发生托管运营业务，主要是维修设备及保证生产正常运营，这些员工绝大部分是雇佣的劳务派遣公司，每年都会发生，劳务费的发生额与企业的工资发生额差不多，劳务派遣合同按项目签署。企业核算时未通过应付职工薪酬，现金流列示在购买商品接受劳务支付的现金。我们认为这部分属于工资薪酬范围，应在应付职工薪酬列示，对应的现金流应列示在支付的工资，但“购买商品接受劳务支付的现金”中有“劳务”二字，不知是否可以发生额及余额在应付职工薪酬核算，现金流在购买商品接受劳务支付的现金。如果不可以，是否需要做出现金流更正列报。

回答人：chenyiwei
不恰当，这两者应该是对应的。“购买商品、接受劳务”中的“劳务”应理解为本企业职工以外的人提供的服务。